【裁判字號】    98,交訴,54
【裁判日期】    980623
【裁判案由】    肇事逃逸罪等
【裁判全文】
臺灣臺中地方法院刑事判決              98年度交訴字第54號
公  訴  人  臺灣臺中地方法院檢察署檢察官
被      告  乙○○
                    國民
上列被告因公共危險等案件，經檢察官提起公訴（98年度偵緝字
第474 號），經本院合議庭裁定改以簡式審判程序審理，判決如
下：
    主    文
乙○○因過失傷害人，處有期徒刑月。又駕駛動力交通工具肇
事，致人受傷而逃逸，累犯，處有期徒刑捌月。應執行有期徒刑
拾月。
    犯罪事實
一、乙○○前於民國89年間，因竊盜案件，經臺灣高等法院臺中
    分院判處有期徒刑8 月確定；又於90年間，因違反毒品危害
    防制條例案件，經最高法院判處有期徒刑1年2月確定，嗣依
    檢察官之聲請定應執行刑為有期徒刑1年7月確定在案，入監
    執行後，甫於96年2月17日縮短刑期假釋，至96年6月10日假
    釋期滿未經撤銷，以已執行論。詎乙○○猶不知警惕，於97
    年2月9日晚間，駕駛車牌號碼6E－0007號自小客貨車，沿臺
    中市○○路，由進化北路往梅亭街方向行駛，於同日晚間11
    時25分許，行經大雅路與忠明路引道口時，原應注意車前情
    況，減速慢行，並隨時採取必要之安全措施，而依當時天候
    陰、夜間有照明、路面乾燥、無缺陷亦無障礙物，且視距良
    好，並無不能注意之情事，竟疏於注意，追撞同向行駛於前
    方，由甲○○所騎乘之車牌號碼BQ5－613號重型機車，致甲
    ○○人車倒地，因而受有頭部外傷併顱內出血、頭皮撕裂傷
    、右肩旋轉肌膜損傷併右上肢無力等傷害。詎乙○○於肇事
    後，明知已因駕車肇事，有致人受傷之情形，竟未下車查看
    ，對甲○○採取救護或其他必要措施，而另基於肇事逃逸之
    故意，迅即駕駛上開自小客貨車離開現場，經在場目擊民眾
    劉惠慈記下乙○○所駕駛上開自小客貨車之車牌號碼及顏色
    後，供警方循線查悉上情。
二、案經甲○○訴由臺中市警察局第二分局報告臺灣臺中地方法
    院檢察署檢察官偵查起訴。
    理    由
一、訊據被告乙○○對於上揭犯罪事實均坦承不諱，核與證人即
    告訴人甲○○於警詢、偵查及本院審理時證述情節相符，並
    有道路交通事故現場圖、道路交通事故調查報告表(一)、(二)、
    車籍查詢－基本資料詳細畫面、中山醫學大學附設醫院診斷
    證明書、員警楊榮文製作之職務報告各1 份、中國醫藥大學
    附設醫院診斷證明書2份、現場照片8張、路口監視器畫面翻
    拍照片6 張附卷可稽，足徵被告之自白與事實相符，堪以採
    信。按汽車行駛時，駕駛人應注意車前狀況，並隨時採取必
    要之安全措施，道路交通安全規則第94條第3 項定有明文。
    被告駕駛車輛行駛於道路，自應注意並遵守前揭規定。而本
    件車禍發生時，天候陰、夜間有照明、路面乾燥、無缺陷亦
    無障礙物，且視距良好等情，有上開道路交通事故調查報告
    表(一)在卷可參，依當時情形，並無不能注意之特別情事，竟
    疏未注意車前狀況，致與告訴人所騎乘之機車發生碰撞，就
    本件車禍之發生，自有過失。又告訴人係因本件車禍而受有
    如犯罪事實欄一、所載之傷勢，且該傷勢與被告之過失行為
    間，復有相當之因果關係。是被告上開過失傷害犯行堪以認
    定。從而，本件事證明確，被告過失傷害及肇事逃逸之犯行
    ，均堪以認定，應分別予依法論科。
二、核被告所為，係犯刑法第284條第1項前段之普通過失傷害罪
    及同法第185條之4之肇事致人傷害逃逸罪。被告所犯上開 2
    罪，犯意各別，行為互殊，應予分論併罰。又被告前於89年
    間，因竊盜案件，經臺灣高等法院臺中分院判處有期徒刑 8
    月確定；又於90年間，因違反毒品危害防制條例案件，經最
    高法院判處有期徒刑1年2月確定，嗣依檢察官之聲請定應執
    行刑為有期徒刑1年7月確定在案，入監執行後，甫於96 年2
    月17日縮短刑期假釋，至96年6 月10日假釋期滿未經撤銷，
    以已執行論等情，有臺灣臺中地方法院檢察署刑案資料查註
    紀錄表及臺灣高等法院被告前案紀錄表各1 份可按，其於有
    期徒刑執行完畢後5年內，再故意犯本件有期徒刑以上之肇
    事致人傷害逃逸罪，就其所犯之肇事致人傷害逃逸罪部分，
    為累犯，應依刑法第47條第1 項之規定加重其刑。爰審酌被
    告疏於注意車前狀況，自後撞及前方告訴人所騎乘之機車，
    致告訴人人車倒地，而受有傷害，過失情節非輕，且肇事後
    竟未下車協助告訴人就醫或報警處理，棄已受傷之告訴人於
    不顧，駕車逃逸，行為殊不足取，且本件告訴人所受傷勢，
    非屬輕微，亦對其造成生活、工作上之不便，被告復未能與
    告訴人達成和解，並賠償損害，惟念其犯罪後始終坦承犯行
    ，應有認錯悔過之意等一切情狀，分別量處如主文所示之刑
    ，並定其應執行之刑，以示懲儆。至檢察官雖具體求刑定應
    執行刑為有期徒刑1 年，然本院審酌上情，認科以如主文所
    示之刑，已足收懲儆之效，檢察官之求刑，稍嫌過重，併此
    敘明。
據上論斷，應依刑事訴訟法第273條之1第1項、第299條第1 項前
段，刑法第185條之4、第284條第1項前段、第47條第1 項、第51
條第5款，刑法施行法第1條之1，判決如主文。
本案經檢察官丙○○到庭執行職務。
中    華    民    國    98    年     6    月    23    日
                  刑事第十六庭    法  官  郭妙俐
以上正本證明與原本無異。
如不服本判決應於收受判決後10日內向本院提出上訴書狀，並應
敘述具體理由；其未敘述上訴理由者，應於上訴期間屆滿後20日
內向本院補提理由書（均須按他造當事人之人數附繕本）「切勿
逕送上級法院」。
                                  書記官  廖鳳美
中    華    民    國    98    年    6     月    23    日
附錄論罪科刑法條
刑法第185條之4
駕駛動力交通工具肇事，致人死傷而逃逸者，處6月以上5年以下
有期徒刑。
刑法第284條
因過失傷害人者，處6月以下有期徒刑、拘役或5百元以下罰金，
致重傷者，處1年以下有期徒刑、拘役或5百元以下罰金。
從事業務之人，因業務上之過失傷害人者，處1 年以下有期徒刑
、拘役或1千元以下罰金，致重傷者，處3年以下有期徒刑、拘役
或2千元以下罰金。


司法院資訊處製作；財團法人民間司法改革基金會備份。
